【裁判字號】    99,訴,2920
【裁判日期】    991018
【裁判案由】    毒品危害防制條例
【裁判全文】
臺灣板橋地方法院刑事判決              99年度訴字第2920號
公  訴  人  臺灣板橋地方法院檢察署檢察官
被      告  甲○○
上列被告因毒品危害防制條例案件，經檢察官提起公訴（99年度
毒偵字第6201號），被告就被訴事實為有罪之陳述，經告知簡式
審判程序之旨，並聽取被告與公訴人之意見後，本院合議庭裁定
由受命法官獨任進行簡式審判程序，本院判決如下：
    主  文
甲○○施用第一級毒品，累犯，處有期徒刑柒月；扣案如附表一
所示之物，均沒收。又施用第二級毒品，處有期徒刑參月；扣案
之第二級毒品甲基安非他命壹包（含包裝袋，驗前淨重零點零肆
貳公克、驗後淨重零點零肆壹捌公克），沒收銷燬之；扣案如附
表二所示之物，均沒收。應執行有期徒刑捌月；扣案之第二級毒
品甲基安非他命壹包（含包裝袋，驗前淨重零點零肆貳公克、驗
後淨重零點零肆壹捌公克），沒收銷燬之；扣案如附表一、二所
示之物，均沒收。
    事  實
一、甲○○前於民國95年間，因竊盜案件，經本院以95年度簡字
    第7741號判處有期徒刑4 月確定，並於96年7 月27日執行完
    畢。又於96年間，因施用毒品案件，經本院裁定送勒戒處所
    觀察、勒戒後，認有繼續施用毒品之傾向，再裁定令入戒治
    處所施以強制戒治，嗣因強制戒治已滿6 月，經評定戒治處
    遇成效合格，無繼續強制戒治之必要，於97年12月12日自臺
    灣新店戒治所執行完畢釋放，由臺灣板橋地方法院檢察署檢
    察官以98年度戒毒偵字第56號不起訴處分確定。詎甲○○仍
    不知悔改，竟分別基於施用第一、二級毒品之犯意，於99年
    8 月1 日晚間10時許，在其位於臺北縣中和市○○街31巷22
    弄4 號2 樓租屋處內，以針筒注射之方式，施用第一級毒品
    海洛因1 次後，另於99年8 月2 日早上某時許，在其前揭租
    屋處，以將第二級毒品甲基安非他命置於玻璃球內燒烤，吸
    食煙霧之方式，施用第二級毒品甲基安非他命1 次。嗣於99
    年8 月2 日下午5 時50分許，在其前揭租屋處，為警查獲，
    經徵得其同意採尿送驗結果呈嗎啡、可待因、甲基安非他命
    、安非他命陽性反應，並扣得第二級毒品甲基安非他命1 包
    （含包裝袋，驗前淨重0.042 公克、驗後淨重0.0418公克）
    ，以及甲○○所有而供其施用第一級毒品海洛因所用如附表
    一所示之物與其所有而供施用第二級毒品甲基安非他命所用
    如附表二所示之物，始獲上情。
二、案經臺北市政府警察局大安分局移送臺灣板橋地方法院檢察
    署檢察官偵查起訴。
    理  由
一、本件被告甲○○所犯係死刑、無期徒刑、最輕本刑為3 年以
    上有期徒刑以外之罪，其於準備程序中就被訴事實為有罪之
    陳述，經本院告知簡式審判程序之旨，並聽取公訴人及被告
    意見後，合議庭裁定由受命法官獨任進行簡式審判程序，合
    先敘明。
二、訊據被告對於上揭時、地，分別施用第一級毒品海洛因及第
    二級毒品甲基安非他命之犯罪事實，均坦承不諱；而被告為
    警查獲所採之尿液檢體，經送台灣尖端先進生技醫藥股份有
    限公司以酵素免疫分析法及氣相層析質譜儀法檢驗結果，呈
    現嗎啡、可待因、甲基安非他命、安非他命陽性反應，此有
    台灣檢驗科技股份有限公司99年7 月1 日濫用藥物檢驗報告
    暨臺北縣政府警察局三重分局查獲毒品案件被移送者姓名、
    代碼對照表（編號代碼：C0000000號）1 份附卷可稽；扣案
    之晶體1 包，經送交通部民用航空局航空醫務中心鑑驗之結
    果，確含有第二級毒品甲基安非他命成分（驗前淨重0.042
    公克、驗後淨重0.0418公克）無訛，有交通部民用航空局航
    空醫務中心檢驗報告1 份在卷可佐；此外，復有被告所有而
    分別供其施用第一、二級毒品所用之針筒1 支、塑膠束管1
    條、分剝吸管1 支、塑膠袋3 個、吸食器1 個（含吸管、玻
    璃球）扣案可憑，是被告分別施用第一、二級毒品之犯行，
    均堪認定，應予依法論科。
三、核被告所為，係犯毒品危害防制條例第10條第1 項之施用第
    一級毒品罪、同條例第10條第2 項之施用第二級毒品罪。被
    告持有第一、二級毒品後進而施用，其持有之低度行為均應
    為施用之高度行為所吸收，故均不另論其持有毒品罪。被告
    所犯上開施用第一級毒品及施用第二級毒品之2 罪間，犯意
    各別，應予分論併罰。被告前因竊盜案件，經法院判處有期
    徒刑4 月確定，並於96年7 月27日執行完畢，有臺灣高等法
    院被告前案紀錄表1 份在卷可佐，是被告於有期徒刑執行完
    畢後，5 年內故意再犯本件有期徒刑以上之2 罪，均為累犯
    ，均應依法加重其刑。本院審酌被告前因施用毒品案件，經
    觀察、勒戒及強制戒治程序，由檢察官不起訴處分，再因施
    用毒品案件，經法院判刑確定後（毒品案件部分，現仍在監
    執行而不構成累犯），有臺灣高等法院被告前案紀錄表1 份
    附卷可證，仍不知悛悔，再次施用毒品自戕其身，顯然缺乏
    戒絕毒品之決心，惟念及被告坦承分別施用第一、二級毒品
    之事實，且其行為均尚未害及他人，並斟酌被告之犯罪動機
    、手段、持有第二級毒品數量，以及被告之智識程度等一切
    情狀，分別量處如主文所示之刑，併定應執行刑如主文所示
    。扣案之晶體1 包，既經交通部民用航空局航空醫務中心鑑
    驗屬第二級毒品甲基安非他命無訛，已如前述，而包裝袋與
    其上殘留之毒品，難以分析剝離，俱應依毒品危害防制條例
    第18條第1 項前段規定，不問屬於犯人與否，併宣告沒收銷
    燬之，至於送鑑耗損之甲基安非他命晶體，既已滅失，自無
    庸再予宣告沒收銷燬之必要。扣案如附表一、二所示之物，
    均為被告所有，其中附表一所示之物，均係供被告犯本件施
    用第一毒品罪所用，而附表二所示之物，則均係供被告犯本
    件施用第二級毒品罪所用，已據被告自承在卷，爰均依刑法
    第38條第1 項第2 款規定，併予宣告沒收。
據上論斷，應依刑事訴訟法第273 條之1 第1 項、第299 條第1
項前段，毒品危害防制條例第10條第1 項、第2 項、第18條第1
項前段，刑法第11條、第47條第1 項、第38條第1 項第2 款、第
51條第5 款，判決如主文。
本案經檢察官黃嘉妮到庭執行職務。
中    華    民    國    99    年    10    月    18    日
                  刑事第十庭  法  官  高增泓
以上正本證明與原本無異。
如不服本判決，應於收受送達後10日內向本院提出上訴書狀。
                              書記官  林政良
中    華    民    國    99    年    10    月    18    日
附錄本判決論罪科刑法條全文：
毒品危害防制條例第10條
施用第一級毒品者，處6月以上5年以下有期徒刑。
施用第二級毒品者，處3年以下有期徒刑。
附表一：
    ┌──┬────────────┬──────┐
    │編號│物品名稱                │數量        │
    ├──┼────────────┼──────┤
    │ 一 │針筒                    │1支         │
    ├──┼────────────┼──────┤
    │ 二 │塑膠束管                │1條         │
    ├──┼────────────┼──────┤
    │ 三 │分剝吸管                │1支         │
    └──┴────────────┴──────┘
附表二：
    ┌──┬────────────┬──────┐
    │編號│物品名稱                │數量        │
    ├──┼────────────┼──────┤
    │ 一 │塑膠袋                  │3個         │
    ├──┼────────────┼──────┤
    │ 二 │吸食器（含吸管、玻璃球）│1組         │
    └──┴────────────┴──────┘

司法院資訊處製作；財團法人民間司法改革基金會備份。
